臺灣高雄地方法院刑事判決　　　　　　　93年度訴字第2115號
公　訴　人　臺灣高雄地方法院檢察署檢察官
被　　　告　丁○○
選任辯護人　何俊墩律師
　　　　　　李玲玲律師
上列被告因違反槍砲彈藥刀械管制條例等案件，經檢察官提起公
訴（92年度偵字第16398 號、16401 號、16402 號、93年度偵字
第7973號，其餘另行審結），嗣被告於本院審理程序為有罪之陳
述，經合議庭當庭裁定改依簡式審判程序審理，並經檢察官聲請
改依協商程序而為判決，本院判決如下：
    主  文
丁○○共同未經許可，持有可發射金屬具有殺傷力之土製長槍，
處有期徒刑壹年貳月，併科罰金新臺幣貳萬元，罰金如易服勞役
，以新臺幣壹仟元折算壹日。緩刑伍年，並應向國庫支付新臺幣
伍萬元。扣案之土製獵槍壹支（槍枝管制編號：0000000000號）
、土造霰彈槍壹支（槍枝管制編號：0000000000號），均沒收。
    事實及理由
一、犯罪事實：丁○○係高雄市政府警察局刑警大隊拘留所警員
    ，甲○○係高雄縣警察局六龜分局森山檢查所警員，乙○○
    與甲○○係甥舅關係，丁○○與丙○○、甲○○、乙○○（
    丙○○等3 人所犯本案違反槍砲彈藥刀械管制條例等案件，
    前經檢察官聲請由本院改依協商程序而為判決，業已確定在
    案）皆係朋友關係，渠等4 人皆未經主管機關許可而持有可
    發射金屬具有殺傷力之土造長槍，且甲○○、乙○○、丁○○亦明知山羌屬於珍貴之保育類野生動物，不可隨意獵捕、
    宰殺，竟分別由乙○○提供乙把具有殺傷力之改造的無照土
    造霰彈槍（該把槍係乙○○於民國87年間，在台東縣海端鄉
    啞口向陽附近馬路草叢中所發現，當時該槍鐵造部份以生鏽
    ，後乙○○委託年籍姓名不詳綽號「阿興」友人加以改造）
    ，或者由甲○○提供其父王明成、其弟王明福二人合法登記
    ，槍身號碼為064 、411 、065 、411 號四枝具有殺傷力土
    製長槍其中之一枝，並由丁○○或丙○○提供土製制式霰彈
    （係在制式霰彈殼裝填火藥，其內不具底火及金屬彈丸），
    自民國91年1 月初某日起至92年7 月止，由甲○○、乙○○
    或丁○○、丙○○等人分別結夥前往高雄縣桃源鄉梅蘭林班
    、大埡協義林班等地區，持用前開長槍及霰彈以獵捕不詳數
    目之野生動物山羌以及非野生動物飛鼠、山豬、山羊、山羌
    等動物供丁○○帶回宰殺食用。
二、證據：
    (一)高雄縣原住民或漁民自製（持有）獵（漁）槍清冊。
    (二)法務部調查局高雄市調查處扣押物品目錄表。
    (三)電話監聽譯文。
    (四)上網列印之保育類野生動物名錄。
    (五)被告乙○○親書之自白書及在取槍現場所拍之照片。
    (六)內政部警政署刑事警察局函及照片。
    (七)在被告丁○○家中取出飛鼠胃15顆之照片2張。
    (八)證人顏重和之監聽譯文。
    (九)證人蔡福在與丁○○之監聽譯文。
    (十)證人即同案被告甲○○、乙○○、丙○○之證述。
    (十一)證人姚雲峰、顏重和、蔡福在、施龍騰之陳述。
    (十二)被告丁○○之供述。
三、本件經檢察官與被告丁○○於審判外達成協商之合意，且被
    告業已認罪，其合意內容為：被告丁○○願受科刑範圍均為
    有期徒刑1 年2 月、併科罰金新臺幣（下同）2 萬元，緩刑
    5 年，並應向國庫支付新臺幣5 萬元。經查，上開協商合意
    並無刑事訴訟法第455 條之4 第1 項所列情形之一，檢察官
    聲請改依協商程序而為判決，本院爰不經言詞辯論，於協商
    合意範圍內為協商判決。至其餘扣案土造長槍，係原住民登
    記有案之合法槍枝，而土製霰彈10顆，經拆解檢視，均不具
    殺傷力，爰不併予沒收。另按槍砲彈藥刀械管制條例部分條
    文業經總統於94年1 月26日公布修正，於同年1 月28日生效
    ，其中將原槍砲彈藥刀械管制條例第11條刪除，並與原該條
    例第8 條、第10條合併修正移列為修正後該條例第8 條，且
    修正後該條例第8 條第4 項所定未經許可，持有可發射子彈
    具有殺傷力之改造槍砲罪之刑度，雖已提高為3 年以上10
    年以下有期徒刑，併科700 萬元以下罰金，惟本件被告上揭
    違反槍砲彈藥刀械管制條例之犯行，係於該條例修正之前所
    為，而於其等上開行為後法律已有變更，經比較新舊法之結
    果，以修正後之槍砲彈藥刀械管制條例並非較有利於被告，
    依刑法第2 條第1 項前段規定，應適用修正前槍砲彈藥刀械
    管制條例第11條第4 項罪刑論處。又被告人行為時之易服勞
    役折算標準，應以銀元3 百元即新臺幣9 百元折算1 日。惟
    95年7 月1 日修正公布施行之刑法第42條第3 項前段規定，
    易服勞役以新臺幣1 千元、2 千元或3 千元折算1 日，比較
    修正前後之易服勞役折算標準，以修正後之規定，較有利於
    受刑人，而易服勞役等易刑處分，既係於量刑後始應決定之
    事項，則無須與量刑前所應適用之法律一併綜合比較，亦無
    割裂適用之情形，是就易服勞役之易刑處分，則依刑法第2
    條第1 項但書規定，適用最有利於行為人之行為時法，適用
    修正後之刑法第42條第3 項前段規定，定其折算標準。另就
    刑法第74條有關緩刑之規定，業於94年1 月7 日修正公布，
    並於95年7 月1 日施行。惟犯罪在新法施行前，新法施行後
    ，緩刑之宣告，應適用新法第74條之規定，此有最高法院95
    年度第8 次刑庭會議決議可資參照，是本件緩刑之宣告及負
    擔，自應直接適用修正後之刑法第74條之規定，併此敘明。
四、應適用之法條：刑事訴訟法第455 條之4 第2 項、第455 條
    之8 、第454 條第1 項、第273 條之1 第1 項，修正前槍砲
    彈藥刀械管制條例第11條第4 項，野生動物保育法第41條第
    1 項第1 款，刑法第11條前段、第2 條第1 項前段、第28條
    、第55條、第42條第3 項前段、第74條第1 款、第2 項第4
    款、第38條第1 項第1 款，刑法施行法第1 條之1。
五、本判決除有刑事訴訟法第455 條之4 第1 項第1 款、第2 款
    、第4 款、第6 款、第7 款所定情形之一，或違反同條第2
    項規定，得自收受判決送達之日起10日內，向本院提出上訴
    書狀，上訴於第二審法院外，不得上訴。
本案經檢察官戊○○到庭執行職務。
中　　華　　民　　國　　96　　年　　3 　　月　　28　　日
                  刑事第十庭  審判長法　官  陳玉聰
                                    法  官  鄭凱文
                                    法　官　楊淑珍
以上正本證明與原本無異。
不得上訴。
中　　華　　民　　國　　96　　年　　3 　　月　　29　　日
                                    書記官  林秀敏
附錄本案論罪科刑法條
修正前槍砲彈藥刀械管制條例第11條第4項
未經許可，持有、寄藏或意圖販賣而陳列第1項所列槍砲者，處1
年以上7 年以下有期徒刑，併科新臺幣700萬元以下罰金。
